臺灣屏東地方法院民事判決　　　　　　 100年度簡上字第37號
上　訴　人
即追加原告　劉世發
訴訟代理人　劉正龍
被 上訴 人
即追加被告　江秀琴
兼訴訟代理　吳文生
人
上列當事人間請求遷讓房屋等事件，上訴人對於中華民國100 年
4 月12日本院潮州簡易庭99年度潮簡字第498 號第一審判決提起
上訴，並為訴之變更及追加，本院於民國100 年10月19日言詞辯
論終結，判決如下：
    主  文
原判決（除減縮部分外）關於駁回上訴人後開第二項之訴部分，
及訴訟費用之裁判廢棄。
上開廢棄部分，被上訴人應給付上訴人新臺幣貳拾壹萬零捌佰捌
拾柒元。
其餘上訴及追加之訴駁回。
第一、二審訴訟費用（除減縮部分外）由被上訴人負擔五分之四
，餘由上訴人即追加原告負擔。
    事  實  及  理  由
壹、程序部分：
一、訴之變更或追加，非經他造同意，不得為之，但請求之基礎
    事實同一者，擴張或減縮應受判決事項之聲明者，不在此限
    ，民事訴訟法第446 條第1 項、第255 條第1 項第2 款、第
    3 款定有明文。本件上訴人於原審先位主張不當得利之法律
    關係，備位主張租賃及連帶保證之法律關係，然均請求被上
    訴人給付因占用上訴人房屋土地自民國94年6 月8 日起（嗣
    因被上訴人為時效抗辯，遂於第二審減縮為自94年11月23日
    起，即撤回自94年6 月8 日起至94年11月22日止部分之訴）
    至99年12月26日止相當租金或租金經扣抵計算後之差額。嗣
    因上訴人於原審就上述金額有所誤算，為此於第二審將訴之
    聲明減縮為計算正確之金額（詳附表），其所為訴之變更，
    核僅係減縮應受判決事項之聲明；又上訴人於第二審就先位
    主張不當得利之法律關係，追加請求給付自99年12月27日起
    至100 年1 月23日止相當租金之金額（詳附表），核其所為
    追加之訴請求之基礎事實係屬同一，皆與前揭規定相符，自
    應予准許。
二、不變更訴訟標的，而補充或更正事實上或法律上之陳述者，
    非為訴之變更或追加，民事訴訟法第256 條定有明文。本件
    上訴人於原審就其請求金額之計算方法有些錯誤，逕於本院
    更正之；並就原因事實及為訴訟標的之法律關係，為更具體
    之陳述（含確定本件不包括侵權行為法律關係之訴訟標的，
    見本院卷第140 頁反面），揆諸上開規定，除前段所示變更
    及追加之訴部分外，非為訴之變更或追加，合先敘明。
貳、實體部分：
一、上訴人主張：上訴人所有坐落屏東縣潮州鎮○○段932 地號
    （重測前潮州段220 地號）土地，及其上建基段426 建號（
    重測前潮州段160 建號）建物門牌屏東縣潮州鎮○市路12號
    之3 層樓房1 棟（下稱系爭房地），自84年間起，一年一度
    租與被上訴人吳文生，都有簽訂書面租約，吳文生於93年6
    月7 日復邀同其妻即被上訴人江秀琴為連帶保證人向上訴人
    承租系爭房地，書面租約載明租賃期間自93年6 月8 日起至
    94年6 月7 日止，每月應付租金新臺幣（下同）20,000元，
    押租金為25,000元，並特約「契約屆滿前3 個月雙方再議，
    否則契約到期終止」等語。俟上開租期屆滿，經上訴人表明
    必須簽訂新書面租約，始願再出租系爭房地，詎吳文生拒絕
    簽約，卻又遲不搬遷，反而仍與江秀琴以系爭房地共同經營
    「金時代服飾」店面，且共同以無存摺存款之方式，逕將如
    附表「已給付」欄所示之任意金額存入第一商業銀行上訴人
    名下帳戶內，上訴人無法接受，多次催吳文生搬遷或簽約，
    均未獲置理，俟收到吳文生於99年10月25日寄發之存證信函
    ，雖宣稱系爭房屋已於99月10月20日搬遷清空云云，惟並未
    交還鑰匙，況系爭房屋正面外牆上掛有「金時代服飾」招牌
    未拆，牆柱上亦貼有「警安保全防護區」標誌未除去，迄於
    100 年1 月24日原審言詞辯論時，才由吳文生當庭交還鑰匙
    。基此，自本件起訴（99年11月22日繫屬於原審）前5 年內
    之94年11月23日起至100 年1 月23日止，被上訴人無權占有
    系爭房地，自應返還相當於租金之不當得利，經扣抵如附表
    「已給付」欄所示之不定金額及押租金25,000元，尚有差額
    272,822 元未清償，爰先位主張不當得利之法律關係，請求
    被上訴人如數給付。退步言，若法院採信被上訴人所辯，而
    認為94年6 月8 日以後有非書面之不定期限租賃關係存在，
    則就被上訴人宣稱上訴人曾先後同意調降租金為18,000元及
    15,000元、於租賃期間先以押租金按月扣抵租金3,000 元達
    8 個月云云，上訴人仍均予否認（與上訴人於本件訴訟中所
    同意就請求之金額扣抵押租金，不可混為一談），被上訴人
    宣稱其支付電動門修繕費7,500 元云云，當時未通知上訴人
    ，其真實性上訴人亦予否認，不容扣抵之，且不承認吳文生
    自稱搬遷時即生終止租約之效力，但上訴人同意以99年12月
    27日原審調解時為租約終止之時點，則自94年11月23日起至
    99年12月26日止，被上訴人應連帶給付租金，經扣抵如附表
    「已給付」欄所示之不定金額及押租金25,000元，尚有差額
    254,758 元未清償，爰備位主張租賃及連帶保證之法律關係
    ，請求被上訴人如數給付等情。原審判決上訴人全部敗訴，
    上訴人不服，上訴及追加聲明：
    (一)先位聲明：1.原判決（除減縮部分外）廢棄；2.被上訴人
      應給付上訴人254,758 元；3.追加被告應再給付追加原告
      18,064元。
    (二)備位聲明：1.原判決（除減縮部分外）廢棄；2.被上訴人
      應給付上訴人254,758 元。
二、被上訴人則以：94年6 月7 日租期屆滿時，上訴人前來系爭
    房地，吳文生要求簽約續租，是上訴人說不必簽約，即口頭
    成立民法第422 條之不定期限租賃關係。且因經濟不景氣，
    同條路上其他出租房屋均有調降租金，吳文生乃以電話聯絡
    上訴人，要求調降租金，上訴人於電話中同意將月租金降為
    18,000元；自97年9 月起，上訴人復於電話中同意將月租金
    降為15,000元。又因98年發生八八水災，被上訴人店面營收
    受影響，不得已自98年8 月至99年3 月，僅月繳12,000元，
    請上訴人從押租金25,000元中按月扣除差額3,000 元（合計
    仍為15,000元），上訴人亦有同意。基此，被上訴人均共同
    以無存摺存款之方式，將如附表「已給付」欄所示之租金，
    存入第一商業銀行上訴人名下帳戶內；其中，96年10月僅繳
    10,500元，係因系爭房地之電動門於95年12月間自然損壞，
    經江秀琴以電話通知上訴人修繕，未獲置理，吳文生為此於
    95年12月25日支出修繕費用7,500 元，主張依民法第429 條
    、第430 條之規定，於96年10月之租金中抵銷；又被上訴人
    於99年10月20日搬遷完畢，其租賃關係隨之終止，故尾期月
    租金應算為5,000 元，被上訴人始終依約繳租，分文未欠上
    訴人。若非上訴人同意續租及調降租金，豈可能收取租金5
    年後才反對，足證至少有默示同意之意思，另依民法第451
    條之規定，亦視為以不定期限繼續契約。此外，江秀琴於99
    年10月21日即以電話通知上訴人前來取回鑰匙，是上訴人置
    之不理，但吳文生已於99年10月25日發存證信函通知上訴人
    ；該外牆上掛有「金時代服飾」招牌未拆，及牆柱上貼有「
    警安保全防護區」標誌未除去，是上訴人未要求移除，經上
    訴人於原審爭執之，吳文生已於100 年1 月23日將之移除，
    併翌日原審言詞辯論時，當庭交還鑰匙，故被上訴人於搬遷
    之後，亦無不當得利。而江秀琴自94年6 月8 日以後即非承
    租人之連帶保證人。再者，系爭房地之房屋漏水，多次通知
    上訴人修繕，上訴人均置之不理，致被上訴人存放2 、3 樓
    庫存衣服被雨水淋濕，損失數十萬元，依民法第435 條之規
    定，吳文生得請求減少租金。倘若被上訴人占有使用系爭房
    地構成不當得利，計算不當得利之金額，應適用土地法第97
    條規定，以不超過土地及其建築物申報總價年息百分之十為
    限。上訴人之請求權罹於時效部分，被上訴人主張時效抗辯
    ，拒絕給付。原審判決上訴人全部敗訴，並無違誤等語資為
    抗辯。並向本院聲明：上訴及追加之訴均駁回。
三、兩造不爭執之事實：
    (一)系爭房地為上訴人所有，自84年間起，一年一度租與吳文
      生，都有簽訂書面租約，吳文生於93年6 月7 日復邀同其
      妻江秀琴為連帶保證人向上訴人承租系爭房地，書面租約
      載明租賃期間自93年6 月8 日起至94年6 月7日 止，每月
      應付租金20,000元，押租金為25,000元，並特約「契約屆
      滿前3 個月雙方再議，否則契約到期終止」等語。
    (二)被上訴人自前揭書面所載租期屆滿後，仍以系爭房地繼續
      共同經營「金時代服飾」店面，至搬遷時為止。
    (三)被上訴人自94年6 月10日起至99年10月14日止，陸續共同
      以無存摺存款之方式，將如附表「已給付」欄所示之金額
      ，存入第一商業銀行上訴人名下帳戶內。
    (四)吳文生於99年10月25日寄發潮州南進路郵局第141 號（原
      判決誤載為000000-0號）存證信函給上訴人，表明其承租
      系爭房地已於99月10月20日搬遷清空，之後不管什麼事，
      上訴人自行負責云云，上訴人確有收到。
    (五)吳文生於100 年1 月23日將系爭房地之外牆上之「金時代
      服飾」招牌及牆柱上之「警安保全防護區」標誌移除，並
      於翌日原審言詞辯論時，當庭交還鑰匙與上訴人。
四、經兩造協議簡化爭點略以：
    (一)先位之訴（被上訴人是否無權占有系爭房地而應返還不當
      得利？）：
      1.自94年6 月8 日以後，吳文生與上訴人間有無租賃關係
        存在？
      2.承上，如吳文生與上訴人間租賃關係不存在，被上訴人
        的確為無權占有系爭房地，則上訴人請求被上訴人返還
        不當得利272,822 元，其數額是否可採？
    (二)備位之訴（如吳文生與上訴人間確有租賃關係繼續存在，
      吳文生有無短付租金而應與江秀琴連帶負清償之責？）：
      1.上訴人有無同意自94年6 月8 日起至97年9 月7 日止，
        調降月租金為18,000元？
      2.上訴人有無同意自97年9 月8 日起至租約終止時，調降
        月租金為15,000元？
      3.上訴人有無同意自98年8 月8 日起至99年4 月7 日止，
        先以押租金按月扣抵租金3,000 元？
      4.被上訴人主張以95年12月25日電動門修繕費7,500 元之
        承租人修繕費用請求權，抵銷96月10月8 日至96年11月
        7 日間之一部租金，有無理由？
      5.吳文生與上訴人間之租約究於何時終止？
      6.就吳文生與上訴人間非書面之不定期限租賃關係部分，
        江秀琴是否仍為吳文生之連帶保證人？
五、得心證之理由：
    (一)按當事人主張有利於己之事實者，就其事實有舉證之責任
      ，民事訴訟法第277 條前段定有明文。是所有權人主張其
      物之占有人為無權占有之場合，占有人對所有權人就其物
      有所有權存在之事實無爭執，而僅以非無權占有為抗辯者
      ，所有權人於占有人無權占有之事實，無舉證責任，占有
      人應就其取得占有，係有正當權源之事實證明之，如不能
      證明，則應認所有權人之請求為有理由（最高法院72年度
      台上字第1552號、85年度台上字第1120號裁判要旨參照）
      。準此，自94年6 月8 日以後，被上訴人占有系爭房地，
      而系爭房地為上訴人所有，既為兩造所不爭執，則上訴人
      先位主張被上訴人為無權占有，而被上訴人僅以吳文生與
      上訴人間有租賃關係存在，係有正當權源，非無權占有為
      抗辯，揆諸上開說明，即應由被上訴人就其主張租賃關係
      存在之事實，負舉證之責。次按法院所確定之事實，皆係
      過去之歷史事實，為確保裁判之客觀性及公正性，事實之
      確定即非單純法院主觀之認識，須依「證據法則」作合理
      客觀之認定，而當事人主張之事實有爭執者，於訴訟中即
      為所稱之待證事實，當事人主張有利於己之事實者，即有
      提出證據證明其事實真實性之責任，此亦稱之舉證責任，
      當事人不能盡舉證責任，或所舉之證據不能證明所主張之
      事實為真正時，即須負有受到敗訴判決之危險，而民事訴
      訟上，負有舉證責任者雖無庸使法院得到「不容有合理性
      的懷疑」的確切心證，但仍必須收得「證據之優勢」，即
      足使法院取得蓋然性的心證，是於言詞辯論終結時，如法
      院可獲得蓋然之心證時，待證事實將可受肯定之判斷，如
      屬微弱心證以下的心證，應予否定之。
    (二)被上訴人主張吳文生與上訴人間自94年6 月8 日以後尚有
      租賃關係存在，無非以被上訴人有陸續將如附表「已給付
      」欄所示之金額，存入第一商業銀行上訴人名下帳戶內，
      若非上訴人有同意續租及調降租金，豈可能收取租金5 年
      後才反對，為其唯一論據。惟查：
      1.按無存摺存款係由存款人單方為之即可，故被上訴人以
        無存摺存款之方式給付金錢，不論金額為何，均無庸經
        上訴人同意受領，即生給付之效果，僅憑被上訴人以此
        方法給付金錢之事實，尚難遽認上訴人有同意受領甚或
        同意受領各該金額之事實存在，灼然甚明；又被上訴人
        給付金錢之原因事實，不論係基於給付租金、損害金或
        返還不當得利，均非無相當之可能，僅憑被上訴人以此
        方法給付金錢之事實，亦難憑空採信對於被上訴人片面
        有利之原因事實，而置對於上訴人有利之其他有可能之
        原因事實於不顧。
      2.兩造對於94年6 月7 日租期屆滿時，上訴人有前往系爭
        房地與吳文生洽談租約事宜部分，上訴人聲稱是吳文生
        拒絕簽訂書面契約之續租條件等語，被上訴人則辯稱是
        吳文生要求簽約，上訴人說不必簽約，即與吳文生成立
        無字據之不定期限租賃關係云云，各執一詞，均無直接
        證據。惟查：
        (1)系爭房地為上訴人所有，自84年間起，一年一度租與
          吳文生，都有簽訂書面租約，為兩造所不爭執，可見
          已有長達10年之租賃關係，交易習慣是都要簽訂書面
          租約，主要是書面租約明定租賃期限，租賃得因租期
          屆滿而消滅，出租人可預見租賃關係之存續期間。如
          係不定期限租賃關係，承租人固然得依民法第450 條
          第2 項、第3 項之規定，於隨時先期通知出租人相當
          期間後終止契約，意即何時將租約終止而免付租金，
          可自行片面決定，去留保有彈性；但房屋出租人非有
          土地法第100 條規定所列情形之一者，不得收回房屋
          ，即不得終止租約，可見簽訂書面租約對房屋出租人
          顯然較有保障，此應係從事房屋租賃者眾所周知之事
          ，殊難想像上訴人有何動機反對10年以來對其有利之
          交易習慣，而主動要求不立字據以成立對上訴人極為
          不利之不定期限租賃關係。相形之下，上訴人聲稱是
          吳文生拒絕簽訂書面契約之續租條件，故不願再出租
          等語，符合情理，較為可信；反觀被上訴人所辯，是
          吳文生要求簽約，上訴人說不必簽約云云，則與常情
          相違，依被上訴人具狀所述：「當時劉世發為什麼！
          不要簽約，繼續租給我們那要問他本人，我們也不得
          而知，他心裡想什麼，有什麼打算」云云（見本院卷
          第125 頁），益見被上訴人所辯情節，實乏合理解釋
          ，自難採憑。
        (2)另依江秀琴於本院準備程序中就95年12月25日電動門
          修繕一節陳稱：伊在電話中說電動門壞掉了，是使用
          太久自己壞掉的，不是弄壞的，上訴人就說「這樣我
          還要花錢喔」，伊說「壞掉你就要來修」，上訴人就
          沒有講話，伊就掛電話，就自己叫師傅來修等語（見
          本院卷第44頁反面）；依被上訴人具狀所述：「96年
          10月11日…當時劉世發及其兒子二個人氣沖沖到店門
          口，叫我把馬達取下給他們看，是否是新的馬達還是
          舊的馬達，又說要去警察局告刑事要把我們夫妻捉去
          關起來」等語（見本院卷第48頁反面）；又被上訴人
          最初於原審陳述：因為八八水災後，伊只能給12,000
          元租金，上訴人不同意，還到店裡毆打伊，伊後來說
          另外3,000 元請上訴人從押金中扣除等語（見原審卷
          第24頁），嗣卻翻異主張上訴人同意自押租金按月扣
          抵租金3,000 元。可見就被上訴人所述，上訴人向來
          並非和善，甚至是好計較之苛刻房東，準此，上訴人
          更不可能輕易要求改立無字據之不定期限租賃關係，
          甚至自94年6 月、97年9 月依次調降租金為18,000元
          、15,000元（就調降租金部分，被上訴人陳稱因為是
          以電話約定，無證據可證明，見原審卷第24頁）；且
          由上揭被上訴人前後翻異之陳述主張，足認被上訴人
          之憑信性不高，更難採信被上訴人所辯上訴人說不必
          簽約（況當月即調降租金為18,000元）之情節。
      3.被上訴人自94年6 月8 日起以系爭房地繼續共同經營「
        金時代服飾」店面，至搬遷時為止，為兩造所不爭執，
        而兩造間就系爭房地又非無償借用之關係，因此，不論
        吳文生與上訴人間自94年6 月8 日以後有無租賃關係，
        被上訴人均不能無償使用系爭房地，上訴人縱無租金之
        受領權，卻非無損害金或返還不當得利之受領權，所以
        上訴人就如附表「已給付」欄所示之金額，有法律上之
        原因可受領，自無僅因與被上訴人間爭執其定性是否為
        租金，而有何返還租金或予提存之義務可言，且上訴人
        並不具法律專業，亦不能合理期待一般人均能及時選擇
        以民事訴訟作為解決紛爭之方法，上訴人雖稍遲起訴（
        故減縮撤回其請求權罹於時效部分），充其量受到時效
        消滅之不利益，不能過度解釋。被上訴人所辯情節確有
        不可信之處，且兩造積怨已久，前已論及，上訴人雖然
        起訴較遲，但兩造早就系爭房地有所爭執，僅因上訴人
        起訴較遲，並不足以率予逕認上訴人有續約及調降租金
        之默示同意。
      4.民法第451 條所定出租人於租期屆滿後須即表示反對之
        意思，始生阻止續租之效力，意在防止出租人於租期屆
        滿後，明知承租人就租賃物繼續使用收益而無反對之表
        示，過後忽又主張租賃關係消滅，使承租人陷於窘境而
        設，並非含有必須於租期屆滿時，始得表示反對之意義
        存在，故於訂約之際，訂明期滿後絕不續租，或續租應
        另訂契約者，仍難謂不發生阻止續約之效力，最高法院
        著有55年台上字第276 號判例可稽。本件最後書面租約
        載明租賃期間自93年6 月8 日起至94年6 月7 日止，並
        特約「契約屆滿前3 個月雙方再議，否則契約到期終止
        」等語，為兩造所不爭執，揆諸上開判例見解，即發生
        阻止續約之效力，故亦無從依民法第451 條之規定發生
        默示更新租約之效力。
      5.從而，被上訴人不能證明其主張94年6 月8 日以後尚有
        口頭約定或默示同意或默示更新租賃關係存在之事實為
        真正，揆諸前揭證據法則，本院自應否定其主張之事實
        ，而堪認自94年6 月8 日以後，吳文生與上訴人間租賃
        關係不存在，換言之，被上訴人即再無占有系爭房地之
        正當權源。
    (三)按無法律上之原因而受利益，致他人受損害者，應返還其
      利益，民法第179 條定有明文。而依不當得利之法則請求
      返還不當得利，以無法律上之原因而受利益，致他人受有
      損害為其要件，故其得請求返還之範圍，應以對方所受之
      利益為度，非以請求人所受損害若干為準，無權占有他人
      土地（房屋），可能獲得相當於租金之利益為社會通常之
      觀念，最高法院61年台上字第1695號判例闡述甚明。至於
      城市地方供營業用之房屋，承租人得以營商而享受商業上
      之特殊利益，非一般供住宅用之房屋可比，所約定之租金
      ，自不受土地法第97條規定之限制，最高法院著有94年度
      第2 次民事庭會議決議可稽。
    (四)查吳文生前向上訴人承租系爭房地之代價，曾以書面契約
      明定為月租金20,000元，為兩造所不爭執，故上訴人主張
      被上訴人占用系爭房地所受之利益為每月20,000元，並非
      無據；至被上訴人辯稱因經濟不景氣，同條路上其他出租
      房屋均有調降租金云云，並未舉證以實其說，已難遽信，
      況其他出租房屋與系爭房地之條件未必相當，亦非當然可
      比附援引，被上訴人具狀陳稱其他店面房租大約6,000 元
      （見本院卷第126 頁），遠低於被上訴人願給付上訴人之
      18,000元至15,000元，顯見被上訴人所謂其他出租店面與
      系爭房地之條件差距非小，確無從攀比；相形之下，自以
      每月20,000元為計算被上訴人所受利益之基準較為可採。
      被上訴人因無權占有系爭房地而受有不當得利，自上訴人
      之請求權尚未罹於時效之94年11月23日起算，固無疑問，
      惟上訴人自認收到吳文生於99年10月25日寄發之存證信函
      ，參照被上訴人提出相關照片佐證其搬遷確有其事，堪認
      被上訴人辯稱已於99年10月20日搬遷為可信，則被上訴人
      自系爭房地搬遷後，是否仍受有利益，即非無疑，以99年
      10月20日為被上訴人受有不當得利之終期，應屬公允，經
      扣抵如附表「已給付」欄所示之金額及押租金25,000元，
      被上訴人應再給付上訴人之差額，合計為210,887 元（詳
      附表）。
    (五)其餘爭點均以吳文生與上訴人間自94年6 月8 日以後尚有
      租賃關係存在為前提要件，方有探究之必要。本件吳文生
      與上訴人間自94年6 月8 日以後並無租賃關係存在，已如
      前述，故其餘爭點即無再予審究之必要，併此敘明。
六、綜上所述，上訴人本於不當得利之法律關係，請求被上訴人
    給付272,822 元，在請求210,887 元之範圍內，為有理由，
    應予准許；逾此數額之請求，即無理由，應予駁回。原審就
    上開應准許部分，為上訴人敗訴之判決，尚有未洽，上訴意
    旨就此部分求予廢棄改判，為有理由，爰由本院判決如主文
    第2 項所示；至原審就上開不應准許部分，為上訴人敗訴之
    判決，理由與本院雖不同，惟結論並無二致，仍應予以維持
    ，上訴意旨就此部分指摘原判決不當，求予廢棄改判，並為
    訴之追加，為無理由，應駁回其餘上訴及追加之訴。又本院
    既已准許上訴人先位之訴，自毋庸再就無法相容並存之備位
    之訴併予裁判，附予說明。
七、至兩造其餘之攻擊或防禦方法及未經援用之證據，經本院斟
    酌後，認為均對本判決結果不生影響，自無逐一詳予論駁之
    必要，併此敘明。
八、訴訟費用負擔之依據：民事訴訟法第79條、第85條第1 項前
    段。
中    華    民    國   100    年    10    月    26    日
                  民事第二庭    審判長法  官  春生
                                      法  官  李珮妤
                                      法  官  蔡嘉裕
正本係照原本作成。
本判決不得上訴。
中    華    民    國   100    年    10    月    26    日
                                      書記官  蘇小雅
附表：
┌──────┬──────┬────┬────┬─────┬─────┐
│  各期始日  │  各期末日  │ 應給付 │ 已給付 │  差  額  │  備  註  │
├──────┼──────┼────┼────┼─────┼─────┤
│94年6月8日  │94年7月7日  │20,000元│18,000元│   2,000元│          │
├──────┼──────┼────┼────┼─────┼─────┤
│94年7月8日  │94年8月7日  │20,000元│18,000元│   2,000元│          │
├──────┼──────┼────┼────┼─────┼─────┤
│94年8月8日  │94年9月7日  │20,000元│18,000元│   2,000元│          │
├──────┼──────┼────┼────┼─────┼─────┤
│94年9月8日  │94年10月7日 │20,000元│18,000元│   2,000元│          │
├──────┼──────┼────┼────┼─────┼─────┤
│94年10月8日 │94年11月7日 │20,000元│18,000元│   2,000元│          │
├──────┼──────┼────┼────┼─────┼─────┤
│94年11月8日 │94年11月22日│10,000元│18,000元│  -8,000元│15/30個月 │
├──────┼──────┼────┼────┼─────┼─────┤
│累計        │            │        │        │   2,000元│非請求範圍│
‧‥‥‥‥‥‥‧‥‥‥‥‥‥‧‥‥‥‥‧‥‥‥‥‧‥‥‥‥‥‧‥‥‥‥‥‧
│94年11月23日│94年12月7 日│10,000元│     0元│  10,000元│15/30個月 │
├──────┼──────┼────┼────┼─────┼─────┤
│94年12月8日 │95年1月7日  │20,000元│18,000元│   2,000元│          │
├──────┼──────┼────┼────┼─────┼─────┤
│95年1月8日  │95年2月7日  │20,000元│18,000元│   2,000元│          │
├──────┼──────┼────┼────┼─────┼─────┤
│95年2月8日  │95年3月7日  │20,000元│18,000元│   2,000元│          │
├──────┼──────┼────┼────┼─────┼─────┤
│95年3月8日  │95年4月7日  │20,000元│18,000元│   2,000元│          │
├──────┼──────┼────┼────┼─────┼─────┤
│95年4月8日  │95年5月7日  │20,000元│18,000元│   2,000元│          │
├──────┼──────┼────┼────┼─────┼─────┤
│95年5月8日  │95年6月7日  │20,000元│18,000元│   2,000元│          │
├──────┼──────┼────┼────┼─────┼─────┤
│95年6月8日  │95年7月7日  │20,000元│18,000元│   2,000元│          │
├──────┼──────┼────┼────┼─────┼─────┤
│95年7月8日  │95年8月7日  │20,000元│18,000元│   2,000元│          │
├──────┼──────┼────┼────┼─────┼─────┤
│95年8月8日  │95年9月7日  │20,000元│18,000元│   2,000元│          │
├──────┼──────┼────┼────┼─────┼─────┤
│95年9月8日  │95年10月7日 │20,000元│18,000元│   2,000元│          │
├──────┼──────┼────┼────┼─────┼─────┤
│95年10月8日 │95年11月7日 │20,000元│18,000元│   2,000元│          │
├──────┼──────┼────┼────┼─────┼─────┤
│95年11月8日 │95年12月7日 │20,000元│18,000元│   2,000元│          │
├──────┼──────┼────┼────┼─────┼─────┤
│95年12月8日 │96年1月7日  │20,000元│18,000元│   2,000元│          │
├──────┼──────┼────┼────┼─────┼─────┤
│96年1月8日  │96年2月7日  │20,000元│18,000元│   2,000元│          │
├──────┼──────┼────┼────┼─────┼─────┤
│96年2月8日  │96年3月7日  │20,000元│18,000元│   2,000元│          │
├──────┼──────┼────┼────┼─────┼─────┤
│96年3月8日  │96年4月7日  │20,000元│18,000元│   2,000元│          │
├──────┼──────┼────┼────┼─────┼─────┤
│96年4月8日  │96年5月7日  │20,000元│18,000元│   2,000元│          │
├──────┼──────┼────┼────┼─────┼─────┤
│96年5月8日  │96年6月7日  │20,000元│18,000元│   2,000元│          │
├──────┼──────┼────┼────┼─────┼─────┤
│96年6月8日  │96年7月7日  │20,000元│18,000元│   2,000元│          │
├──────┼──────┼────┼────┼─────┼─────┤
│96年7月8日  │96年8月7日  │20,000元│18,000元│   2,000元│          │
├──────┼──────┼────┼────┼─────┼─────┤
│96年8月8日  │96年9月7日  │20,000元│18,000元│   2,000元│          │
├──────┼──────┼────┼────┼─────┼─────┤
│96年9月8日  │96年10月7日 │20,000元│18,000元│   2,000元│          │
├──────┼──────┼────┼────┼─────┼─────┤
│96年10月8日 │96年11月7日 │20,000元│10,500元│   9,500元│          │
├──────┼──────┼────┼────┼─────┼─────┤
│96年11月8 日│96年12月7日 │20,000元│18,000元│   2,000元│          │
├──────┼──────┼────┼────┼─────┼─────┤
│96年12月8日 │97年1月7日  │20,000元│18,000元│   2,000元│          │
├──────┼──────┼────┼────┼─────┼─────┤
│97年1月8日  │97年2月7日  │20,000元│18,000元│   2,000元│          │
├──────┼──────┼────┼────┼─────┼─────┤
│97年2月8日  │97年3月7日  │20,000元│18,000元│   2,000元│          │
├──────┼──────┼────┼────┼─────┼─────┤
│97年3月8日  │97年4月7日  │20,000元│18,000元│   2,000元│          │
├──────┼──────┼────┼────┼─────┼─────┤
│97年4月8日  │97年5月7日  │20,000元│18,000元│   2,000元│          │
├──────┼──────┼────┼────┼─────┼─────┤
│97年5月8日  │97年6月7日  │20,000元│18,000元│   2,000元│          │
├──────┼──────┼────┼────┼─────┼─────┤
│97年6月8日  │97年7月7日  │20,000元│18,000元│   2,000元│          │
├──────┼──────┼────┼────┼─────┼─────┤
│97年7月8日  │97年8月7日  │20,000元│18,000元│   2,000元│          │
├──────┼──────┼────┼────┼─────┼─────┤
│97年8月8日  │97年9月7日  │20,000元│18,000元│   2,000元│          │
├──────┼──────┼────┼────┼─────┼─────┤
│97年9月8日  │97年10月7日 │20,000元│15,000元│   5,000元│          │
├──────┼──────┼────┼────┼─────┼─────┤
│97年10月8日 │97年11月7日 │20,000元│15,000元│   5,000元│          │
├──────┼──────┼────┼────┼─────┼─────┤
│97年11月8日 │97年12月7日 │20,000元│15,000元│   5,000元│          │
├──────┼──────┼────┼────┼─────┼─────┤
│97年12月8日 │98年1月7日  │20,000元│15,000元│   5,000元│          │
├──────┼──────┼────┼────┼─────┼─────┤
│98年1月8日  │98年2月7日  │20,000元│15,000元│   5,000元│          │
├──────┼──────┼────┼────┼─────┼─────┤
│98年2月8日  │98年3月7日  │20,000元│15,000元│   5,000元│          │
├──────┼──────┼────┼────┼─────┼─────┤
│98年3月8日  │98年4月7日  │20,000元│15,000元│   5,000元│          │
├──────┼──────┼────┼────┼─────┼─────┤
│98年4月8日  │98年5月7日  │20,000元│15,000元│   5,000元│          │
├──────┼──────┼────┼────┼─────┼─────┤
│98年5月8日  │98年6月7日  │20,000元│15,000元│   5,000元│          │
├──────┼──────┼────┼────┼─────┼─────┤
│98年6月8日  │98年7月7日  │20,000元│15,000元│   5,000元│          │
├──────┼──────┼────┼────┼─────┼─────┤
│98年7月8日  │98年8月7日  │20,000元│15,000元│   5,000元│          │
├──────┼──────┼────┼────┼─────┼─────┤
│98年8月8日  │98年9月7日  │20,000元│12,000元│   8,000元│          │
├──────┼──────┼────┼────┼─────┼─────┤
│98年9月8日  │98年10月7日 │20,000元│12,000元│   8,000元│          │
├──────┼──────┼────┼────┼─────┼─────┤
│98年10月8日 │98年11月7日 │20,000元│12,000元│   8,000元│          │
├──────┼──────┼────┼────┼─────┼─────┤
│98年11月8日 │98年12月7日 │20,000元│12,000元│   8,000元│          │
├──────┼──────┼────┼────┼─────┼─────┤
│98年12月8日 │99年1月7日  │20,000元│12,000元│   8,000元│          │
├──────┼──────┼────┼────┼─────┼─────┤
│99年1月8日  │99年2月7日  │20,000元│12,000元│   8,000元│          │
├──────┼──────┼────┼────┼─────┼─────┤
│99年2月8日  │99年3月7日  │20,000元│12,000元│   8,000元│          │
├──────┼──────┼────┼────┼─────┼─────┤
│99年3月8日  │99年4月7日  │20,000元│12,000元│   8,000元│          │
├──────┼──────┼────┼────┼─────┼─────┤
│99年4月8日  │99年5月7日  │20,000元│15,000元│   5,000元│          │
├──────┼──────┼────┼────┼─────┼─────┤
│99年5月8日  │99年6月7日  │20,000元│15,000元│   5,000元│          │
├──────┼──────┼────┼────┼─────┼─────┤
│99年6月8日  │99年7月7日  │20,000元│15,000元│   5,000元│          │
├──────┼──────┼────┼────┼─────┼─────┤
│99年7月8日  │99年8月7日  │20,000元│15,000元│   5,000元│          │
├──────┼──────┼────┼────┼─────┼─────┤
│99年8月8日  │99年9月7日  │20,000元│15,000元│   5,000元│          │
├──────┼──────┼────┼────┼─────┼─────┤
│99年9月8日  │99年10月7日 │20,000元│15,000元│   5,000元│          │
├──────┼──────┼────┼────┼─────┼─────┤
│99年10月8日 │99年10月20日│ 8,387元│ 5,000元│   3,387元│13/31個月 │
├──────┼──────┼────┼────┼─────┼─────┤
│累計        │            │        │        │ 235,887元│扣抵押租金│
│            │            │        │        │          │25,000元＝│
│            │            │        │        │          │210,887元 │
╞══════╪══════╪════╪════╪═════╪═════╡
│99年10月21日│99年11月7日 │11,613元│     0元│  11,613元│18/31個月 │
├──────┼──────┼────┼────┼─────┼─────┤
│99年11月8日 │99年12月7日 │20,000元│     0元│  20,000元│          │
├──────┼──────┼────┼────┼─────┼─────┤
│99年12月8日 │99年12月26日│12,258元│     0元│  12,258元│19/31個月 │
├──────┼──────┼────┼────┼─────┼─────┤
│承上累計    │            │        │        │ 279,758元│扣抵押租金│
│            │            │        │        │          │25,000元＝│
│            │            │        │        │          │254,758元 │
╞══════╪══════╪════╪════╪═════╪═════╡
│99年12月27日│100年1月7日 │ 7,742元│     0元│   7,742元│12/31個月 │
├──────┼──────┼────┼────┼─────┼─────┤
│100年1月8日 │100年1月23日│10,322元│     0元│  10,322元│16/31個月 │
├──────┼──────┼────┼────┼─────┼─────┤
│二審追加之訴│            │        │        │  18,064元│總計請求  │
│            │            │        │        │          │272,822元 │
└──────┴──────┴────┴────┴─────┴─────┘